臺灣嘉義地方法院交通事件裁定　　　　　　　　　　九十三年度交聲字第二一七號
　　原處分機關　交通部公路總局嘉義區監理所
　　異　議　人
　　即受處分人　乙○○
右列異議人即受處分人因違反道路交通管理處罰條例案件，對於交通部公路總局嘉義
區監理所於民國九十三年十月十一日所為之處分（原處分案號：嘉監裁字第裁七０—
ＫＫ0000000號），聲明異議，本院裁定如左：
    主  文
異議駁回。
    理  由
一、原處分機關略以：異議人即受處分人乙○○（下簡稱異議人）所有車牌號碼Ｐ二
    —八六０號營業小客車於民國九十三年四月十八日十四時十二分許，在臺七十八
    線四一點五公里處，經雲林縣警察局交通隊以雲警交字ＫＫ0000000號通
    知單舉發「科學儀器測得時速一一七公里、限速九十公里、超速二七公里」交通
    違規，異議人不服，於九十三年六月七日向該所提出陳情，該所經向原舉發機關
    查證違規屬實，乃依道路交通管理處罰條例第四十條第一項規定，於九十三年十
    月十一日以嘉監裁字第裁七０—ＫＫ0000000號裁決書，裁處罰鍰新臺幣
    一千九百元，並依同法第六十三條第一項規定記違規點數一點，逾期則依該裁決
    書處罰主文規定裁處，於法並無不合等語。
二、異議人乙○○則以：雲林縣交通隊警車躲藏在七八號東西快速道路之東向最內側
    分隔島上，而將三角架測速置放於西向最內側分隔島上執行反方向行駛車輛之測
    速照相，警車躲藏位置前方分隔島種植高大又繁密之樹木，從南二高下七八號快
    速道路向西行駛至測速照相地點四一點五公里處，未設置「前有測速照相」告示
    標誌，觀之舉發單位所提出警示標誌照片與違規車輛照片對照，違規車輛前方樹
    葉之茂密、稀疏不同，拍攝日期應非同一，顯係異議人申訴後補攝，且照片所示
    警示標誌距警車距離僅四二點一八公尺，與舉發單位函示規定一百公尺前不符，
    為此聲明異議，請求撤銷原處分云云。
三、按汽車駕駛人，行車速度超過規定之最高時速，或低於規定之最低時速者，處新
    臺幣一千二百元以上二千四百元以下罰鍰；汽車駕駛人違反第四十條第一項規定
    者，並記違規點數一點。道路交通管理處罰條例第四十條第一項、第六十三條第
    一項第一款分別定有明文。查異議人於前揭時、地，駕駛車牌號碼Ｐ二—八六０
    號營業小客車行車速度超過規定之最高時速二十公里以上之事實，有違規照片一
    幀及前揭舉發單在卷可稽，而本件舉發交通違規通知單係依移動式測速照相所攝
    得之違規車輛照片舉發，執勤員警於執行測照時為考量用路人之行車安全，將警
    車停放於對向車道，並將測速儀器架設於分隔島內側（以不影響行車安全之空曠
    處），依測速儀器之功能，以人工操控針對違規車輛順向攝取違規超速車輛，依
    法執勤無「逆向操作」之不當作為。又勤員警均依勤務規劃於易肇事路段執行超
    速照相取締，並於測照點前放置有移動示警告標誌，於勤務完畢後收回等情，有
    雲林縣警察局九十三年八月十八日雲警交字第０九三０００八六一六號函在卷可
    稽。異議人雖以前揭情詞置辯，並提出現場照片九幀及報載員警不得偷拍之剪報
    一份為憑，然依內政部警政署函附「固定式測速照相及移動式測速照相之設置理
    念、原則、執勤要領及查核機制」，就移動式測速照相設置，規定須於執勤地點
    「前方適當距離」有固定或活動告示牌，確保人車安全及非隱密處所，此有前揭
    規定在卷可稽，並無須於「同向一百公尺」設置告示之限制規定，異議人以照片
    所示移動式警告標誌至測速照相距離，而非以之距違規車輛經拍照地點距離質疑
    警員以反向未達一百公尺取締違法云云，顯屬無稽。且執勤警員甲○○於本院調
    查時到庭證稱：警車停在東向，執行西向車輛測速，為人車安全及非攔檢勤務考
    量，故停車於避車灣內執勤，測速照相機設在水泥護欄後，以測速照相機所設地
    點一定來得及煞車等語，並提出照片三幀及內政部警政署雲警交字第第０九二０
    一三一三六一號函附前揭規範一份供參。再核諸證人及異議人所提照片，於異議
    人車道並無避車灣，警車停於對向車道避車灣內執勤可確保人車安全，亦無違反
    規定，且取締警車後方分隔島內雖有樹木，然警車後方樹木並未阻擋異議人行駛
    之對向車道行向視線，且於異議人車道分隔島內樹木距警車前方仍有一排綠色欄
    杆為距，而測速照相機設在警車旁，以異議人自承其西向之行車方向及於當時拍
    攝取締警車存證附卷等情以觀，由照片所示移動式警告標誌至異議人經拍照違規
    位置之行車方向，取締違規位置當為異議人車道視線所及之非隱密處，且於警車
    前方適當距離處有警示標誌之事實，亦有照片影本一幀在卷為證，徵諸異議人於
    本院調查時自承所附編號一警車照片係當日所攝等語，有訊問筆錄在卷可稽，以
    異議人行經該處後攝影存證所為，當知有取締違規測速照相。又測速照相機及移
    動式警告標誌拍攝取景地點不同，景物大小自有些許差異，異議人以東向照片質
    疑警車躲藏偷拍，以不同定點取景照片之同一顆樹木樹葉多寡，質疑移動式警告
    標誌係事後補拍，空言否認有警示標誌云云，均無足採憑。異議人之營業小客車
    確於前揭時、地超速違規，並經舉發單位合法舉發之事實，堪予認定。本件異議
    人既有前揭違規行為，原處分機關據以援引上開規定，裁處異議人罰鍰新臺幣一
    千九百元，並記違規點數一點，核無不當。本件異議為無理由，應予駁回。
四、據上論斷，應依道路交通管理處罰條例第八十七條第二項、道路交通案件處理辦
    法第十九條，裁定如主文。
中      華      民      國    九十三    年     十二     月    二十三    日
                              臺灣嘉義地方法院交通法庭
                                    法  官  陳  端  宜
右正本證明與原本無異。
如不服本裁定，應於裁定送達後五日內向本院提出抗告狀（應附繕本）。
中      華      民      國    九十三    年     十二     月    二十三    日
                                    書記官  李  佳  惠
